臺灣臺中地方法院刑事判決　　　　　　　99年度易字第3585號
公　訴　人　臺灣臺中地方法院檢察署檢察官
被　　　告　林登山
選任辯護人　蔡瑞煙律師
被　　　告　胡元正
被　　　告　柯冠宏
被　　　告　黃品傑
被　　　告　許庭祐
被　　　告　林見穆
被　　　告　廖怜俞
被　　　告　溫英茹
被　　　告　王秀琴
被　　　告　郭興中
被　　　告　謝益隆
被　　　告　劉宸榮
上列被告因賭博案件，經檢察官提起公訴（99年度偵字第17375
號、第22785號），本院判決如下：
    主    文
林登山、胡元正、謝益隆共同犯圖利聚眾賭博罪，各處有期徒刑
陸月，如易科罰金，均以新臺幣壹仟元折算壹日，扣案如附表編
號1至19所示之物均沒收。
許庭祐共同犯圖利聚眾賭博罪，處有期徒刑肆月，如易科罰金，
以新臺幣壹仟元折算壹日，扣案如附表編號1至19所示之物均沒
收。
郭興中共同犯圖利聚眾賭博罪，處有期徒刑月，如易科罰金，
以新臺幣壹仟元折算壹日，扣案如附表編號1至19所示之物均沒
收。
柯冠宏、黃品傑、林見穆、廖怜俞、溫英茹、王秀琴共同犯圖利
聚眾賭博罪，各處有期徒刑肆月，如易科罰金，均以新臺幣壹仟
元折算壹日。各緩刑年，並均應向指定之政府機關、政府機構
、行政法人、社區，或其他符合公益目的之機構或團體，提供貳
佰小時之義務勞務，緩刑期間均付保護管束，扣案如附表編號1
至19所示之物均沒收。
劉宸榮犯賭博罪，處罰金新臺幣貳仟元，如易服勞役，以新臺幣
壹仟元折算壹日，扣案如附表編號20所示之物沒收。
    犯罪事實
一、林登山為址設於臺中市○○區○○路469號「琉璃寶777電子
    遊戲場」負責人，竟基於反覆實施意圖營利，供給賭博場所
    、聚眾賭博及賭博之犯意聯絡，僱用同具上開犯意聯絡之胡
    元正、柯冠宏、黃品傑、許庭祐、林見穆、廖怜俞、溫英茹
    、王秀琴、謝益隆及郭興中為員工，胡元正擔任現場幹部，
    負責人員調配、機臺維修、店內管理等工作。柯冠宏、黃品
    傑、許庭祐、林見穆、廖怜俞、溫英茹、王秀琴，為店內制
    服員工，負責為顧客兌換代幣、計分卡、送茶水、看顧櫃檯
    、搬運小鋼珠、清潔環境等工作。郭興中則負責為顧客將寄
    分卡兌換為現金，平日均著便服佯裝為顧客，以規避警方查
    緝，而謝益隆亦為員工，負責收受計分卡、填寫資料，並交
    付客人欲兌換之現金予郭興中。自民國99年7月間某日起至
    同年月21日為警查獲時止，在上址「琉璃寶777電子遊戲場
    」公眾得出入之場所，供給賭博場所，擺設小鋼珠遊戲機12
    0臺，供不特定多數賭客把玩，且與之對賭。賭博方法為賭
    客以現金新臺幣(下同)50元換1枚代幣之比例，向店員購買
    代幣，將代幣投入機臺後，機臺會掉落小鋼珠，再將小鋼珠
    投入機臺內打入得分洞口，機臺螢幕3個數字因而轉動，如
    出現3個數字相同之畫面，即為中獎，賭客可自機臺獲得數
    目不等之小鋼珠，如未中獎，投入之小鋼珠悉歸店家取得。
    賭客如不欲把玩時，即可持贏得之小鋼珠，至店家櫃臺洗珠
    機洗珠，換算小鋼珠之總數量，洗珠臺會自動列印小鋼珠數
    目之電腦單，賭客再持該電腦單向櫃檯員工換取計分卡，之
    後持計計分卡向上址遊戲場穿著便服佯裝顧客之郭興中，兌
    換現金。林登山等人即藉由賭客未中獎之優勢結果中牟取利
    潤，以此方式共同營利。嗣有賭客劉宸榮基於賭博之犯意，
    在99年7月21日20時15分許，至上址遊戲場，以5000元現金
    兌換代幣後，把玩小鋼珠遊戲機臺，把玩結束後，將贏得之
    小鋼珠，向店員兌換積分共4000分之計分卡後，即持該計分
    卡向郭興中兌換現金，經郭興中過濾無訛後，旋於同日21時
    51 分許，進入遊戲場內向胡元正示意，胡元正隨即進入櫃
    檯左前方之儲藏室內，交代謝益隆出來辦理兌換事宜。嗣謝
    益隆自儲藏室步出後，郭興中將前開計分卡交予謝益隆收執
    ，並由郭興中在會員計分卡兌換現金簽名表上簽名確認，謝
    益隆亦在其上填寫相關兌換資料後，謝益隆便返回儲藏室內
    ，由儲藏室側門上預設之特殊洞孔，將現金4000元交予在門
    外等候之郭興中，再由郭興中返回遊戲場大門口，將前揭現
    金交付予劉宸榮。而為據報在上址遊戲場蒐證之員警當場查
    獲，並持本院核發之搜索票，於店內扣得小鋼珠遊戲機120
    臺(含IC板120塊)、計分卡189張、日報表10張、帳差表4張
    、員工記帳卡1張、記帳二聯單1批、SLOT補給統計表14張、
    報表5份、小鋼珠電腦單1批、計算機1臺、記事單1張、螢幕
    7臺、主機7臺、監視器鏡頭25支、洗珠臺2臺、會員計分卡
    兌換現金簽名表2張、小鋼珠1185公斤、代幣440公斤(起訴
    書漏未記載小鋼珠及代幣)，且於店內1樓扣得賭資17萬8833
    元。並於賭客劉宸榮身上扣得上開以計分卡兌換之現金4000
    元(另於郭興中身上扣得與本案無關之現金3700元)等物品，
    始悉上情。
二、案經臺中市警察局(現改制為臺中市政府警察局，下同)第四
    分局報告臺灣臺中地方法院檢察署檢察官偵查起訴。
    理    由
一、證據能力之說明：
(一)按被告以外之人於審判外之陳述，雖不符刑事訴訟法第159
    條之1至之4等4條之規定，而經當事人於審判程序同意作為
    證據，法院審酌該言詞陳述或書面陳述作成時之情況，認為
    適當者，亦得為證據。當事人、代理人或辯護人於法院調查
    證據時，知有第159條第1項不得為證據之情形，而未於言詞
    辯論終結前聲明異議者，視為有前項之同意，刑事訴訟法第
    159條之5定有明文。立法意旨在於傳聞證據未經當事人之反
    對詰問予以核實，原則上先予排除，惟若當事人已放棄詰問
    或未聲明異議，基於證據資料愈豐富，愈有助於真實發現之
    理念，且強化言詞辯論主義，法院自可承認該傳聞證據例外
    有證據能力。經查，公訴人、被告林登山、胡元正、柯冠宏
    、黃品傑、許庭祐、林見穆、廖怜俞、溫英茹、王秀琴、謝
    益隆、郭興中及劉宸榮及被告林登山之辯護人，於本院審理
    時，就本案後述所引傳聞證據之證據能力，均表示沒有意見
    ，未予爭執，且迄至言詞辯論終結前亦未聲明異議。本院審
    酌本案後述所引之傳聞證據資料之製作、取得，尚無違法不
    當之情形，且均與本案之事實有關，認為以之作為證據應屬
    適當，揆諸上開規定，應認本案後述所引之傳聞證據，均有
    證據能力。
(二)扣案之小鋼珠遊戲機120臺(含IC板120塊)、計分卡189張、
    日報表10張、帳差表4張、員工記帳卡1張、記帳二聯單1批
    、SLOT補給統計表14張、報表5份、小鋼珠電腦單1批、計算
    機1臺、記事單1張、螢幕7臺、主機7臺、監視器鏡頭25支、
    洗珠臺2臺、會員計分卡兌換現金簽名表2張、小鋼珠1185公
    斤、代幣440公斤、賭資17萬8833元等物，均係員警持本院
    核發之搜索票，依法定程序合法執行搜索所扣得。而於被告
    劉宸榮身上扣得之現金4000元，亦經被告劉宸榮同意搜索後
    取得(有同意搜索切結書1紙，附於警卷第224頁可稽)，而上
    開物品均與本案犯罪事實具有關聯性，公訴人、被告林登山
    、胡元正、柯冠宏、黃品傑、許庭祐、林見穆、廖怜俞、溫
    英茹、王秀琴、謝益隆、郭興中、劉宸榮及被告林登山之辯
    護人，於本院準備程序、審理時對於扣得上開物品之過程均
    未表示異議，主張係執法人員違法取得，經查又無不得作為
    證據之事由，依法自得作為證據，而有證據能力。此外，本
    案作為判決基礎所引用之其餘非供述證據，亦均與本案待證
    事實具有關聯性，且無證據證明有何偽造、變造或公務員違
    法取得之情事，復經本院依法踐行調查證據程序，自得作為
    證據，而有證據能力。
二、訊據被告林登山、胡元正、劉宸榮及郭興中對於上開犯罪事
    實坦承不諱，被告柯冠宏、黃品傑、許庭祐、林見穆、廖怜
    俞、溫英茹、王秀琴固供承為上址遊戲場之員工，惟矢口否
    認有何上開犯行，辯稱：伊等只是店內員工，不知道上址遊
    戲場有將計分卡兌換成現金之事，亦未參與將計分卡兌換現
    金之行為云云。被告謝益隆亦矢口否認有何上開犯行，辯稱
    ：伊不是遊戲場的員工，案發當天，伊只是去找在遊戲場工
    作之友人胡元正，伊與上開遊戲場無任何關係云云。經查：
(一)證人劉宸榮於警詢、偵查中證稱：伊於99年7月21日晚上8時
    15分至777小鋼珠店把玩小鋼珠電玩。該電玩玩法為先以新
    臺幣與櫃檯兌換代幣，1000元可換20個代幣，再以代幣投入
    小鋼珠機臺內，機臺會自動掉出小鋼珠，然後再自行調整握
    把控制小鋼珠彈力大小，讓小鋼珠進入機臺內得分洞口，機
    臺的電腦數字就會自動跳號，若3個數字相同，即表示中獎
    ，中獎後機臺會掉出贏得的小鋼珠。再持贏得的小鋼珠至櫃
    臺洗珠機洗珠換算小鋼珠的總數量，電腦會自動列印報表，
    然後持報表向櫃臺兌換計分卡。伊當天先以5000元向櫃臺人
    員兌換代幣，把玩小鋼珠電玩，於當日晚上9時51分，伊將
    贏得的小鋼珠至櫃臺洗珠機洗珠換算小鋼珠的總量，電腦列
    印小鋼珠數量的電腦單後，持電腦單向櫃臺兌換寄分卡，伊
    向櫃臺兌換4張黃卡，該卡1張可兌換1000元現金。計分卡可
    以換現金是常識，不用問也知道。伊要以計分卡換現金時，
    有跟店內員工問，員工不敢說，伊就在店內詢問其他客人，
    其他客人要伊到店門口看看，伊就持寄卡分到店門口，郭興
    中即主動向伊表示要兌換現金可以找其，伊就把4張計分卡
    交給郭興中，郭興中要伊等一下，就往店內走，過了一會兒
    ，郭興中回來，又叫伊等一下，沒有馬上給伊現金，又走進
    去，隔了幾分鐘，出來後，就交給伊現金4000元等語(見警
    卷第67頁至第70頁、99年度偵字第17375號卷第36頁至第37
    頁)。繼而於本院審理時到庭結證稱：伊於99年7月22日於檢
    察官訊問時，作證陳述至777打電玩的經過是實在的。伊查
    獲之前就有去過777打小鋼珠，在該遊戲場沒打完的小鋼珠
    ，可以用卡片換現金，伊知道可以兌換現金，因為伊去其他
    家小鋼珠店也都可以兌換現金。被查獲當天，伊自己1人去
    打小鋼珠，洗完珠子後，將電腦單拿給櫃臺人員，取得4張
    黃色卡片，該張卡片1張可以換1000元。伊要換錢時，有問
    店內其他客人要跟誰換錢，其他客人要伊去外面抽煙，如果
    可以換錢的話，就會有人主動跟伊說。伊就到外面抽煙，郭
    興中就上前跟伊說要換錢找其換。伊持卡片向郭興中換得現
    金4000元。伊在1、20年前就有在玩小鋼珠，打小鋼珠已經
    很多年，大部分的小鋼珠店都有在換錢，這是常識，櫃臺不
    敢直接換錢，都是透過其他方法來換錢，會有1個特別的窗
    口來換錢，例如透過外面的檳榔攤、烤香腸或店裡面的假客
    人來換，不能在店裡面換，這是常識，櫃臺絕不會直接換錢
    給伊。打小鋼珠時通常是洗珠子或機臺有問題才會找幹部，
    換錢不會找店內的幹部等語明確(見本院卷二第25頁至第28
    頁)。
(二)證人郭興中於警詢、偵查中證稱：把玩琉璃寶777遊戲場之
    小鋼珠機臺結束，結算小鋼珠數量，向櫃臺兌換計分卡後，
    持計分卡換現金的方式為，紅卡可以兌換現金5000元、黃卡
    則兌換1000元。客人先至櫃臺告知要換卡，櫃臺人員會通知
    幹部到現場，幹部收取計分卡後，將現金從儲藏室大門中間
    1 個洞孔遞出交給伊，伊再將現金交給客人，因為怕警方查
    緝，所以由伊過濾客人。查獲當天，劉宸榮拿4張黃卡給伊
    ，伊即拿該4張黃卡至櫃臺找幹部，把卡片交給幹部，之後
    伊繞到該遊戲場後面儲藏室之大門中間1個洞孔等候，有人
    從洞孔即遞出4000元給伊，伊即將現金4000元交給劉宸榮，
    完成交付之際，即遭警方當場查獲。伊拿計分卡換現金時，
    要在1個表格上簽名，該表格是伊跟警方說的。而警方查扣
    店內會員計分卡兌換現金簽名表最後1筆7/21、郭(簡寫)、1
    、1、6千(簡寫)的紀錄，亦是伊親自簽寫及兌換現金6000元
    之紀錄。店內的員工當然都知道有在換現金，如果沒有換錢
    誰會玩，拿計分卡回去要幹嘛等語綦詳(見警卷第61頁至第
    66頁、99年度偵字第17375號第38頁至第40頁、見本院卷第
    15頁至第16頁)。且其復於本院審理時到庭結證表示其上開
    於警詢、偵查所證述之內容屬實，並證稱：「(審判長問：
    換4000元的這個洞口是否你帶警察去指認的，提示警卷第
    255頁?)對。(審判長問:是警察已經知道，還是你帶警察去
    的?)我帶警察去的。(審判長問:為什麼帶警察去指認這個洞
    口?)警察問我錢怎麼換的，我就帶警察去找這個洞口。(審
    判長問:這個洞口是在777小鋼珠店的哪個地方，提示偵查卷
    第85頁?)店外面後方旁邊，如偵查卷第85頁所畫位置圖。(
    審判長問:這個洞口能否從店裡面走出去?)不知道，我是從
    店外面繞到洞口拿錢的。(審判長問:你如何知道要去那個洞
    口拿錢?)因為之前就是去那邊換的。」等語明確(見本院卷
    二第14頁至第17頁)。
(三)另經本院於審判期日當庭勘驗查獲當時現場監視錄影光碟，
    勘驗結果為：螢幕出現4個鏡頭畫面，鏡頭範圍係(01)鏡頭
    為收銀臺、(02)鏡頭為櫃臺左邊洗珠臺、房間、(03)鏡頭為
    洗珠臺2臺、(04)鏡頭為櫃臺前走道、3排鋼珠臺橫列。監視
    器錄影時間為100年7月21日21時51分30秒至21時53分35秒。
    畫面內容為：
    21：51：30
           【01】鏡頭：有人打開收銀機
           【02】鏡頭：1名男子（穿著藍色短袖上衣，領子、
                       袖口邊緣為白色，經比對相片，並向
                       在場被告謝益隆確認為被告謝益隆）
                       站在櫃臺左邊房間前。
           【03】鏡頭：2臺洗珠台
           【04】鏡頭：1名男子(著淺色短袖上衣、西裝褲）
                       走向櫃臺。
    21：51：32
           【01】鏡頭：出現1名男子（比對第4個鏡頭之畫面
                       應為該著淺色短袖上衣、西裝褲男子
                       ）拿現鈔給檯臺小姐（穿著紅色上衣
                       ）。
           【02】鏡頭：被告謝益隆欲打開櫃臺左邊房間。
           【03】鏡頭：（沒有動靜）
           【04】鏡頭：1名男子(穿著淺色短袖上衣、西裝褲)
                       左手遞錢(比對鏡頭1之畫面應為現鈔)
                       給櫃臺小姐。
    21：51：33
           【01】鏡頭：櫃臺小姐點鈔。
           【02】鏡頭：被告謝益隆推門進入櫃臺左邊房間。
           【03】鏡頭：（沒有動靜）
           【04】鏡頭：該名男子在櫃臺等候。
    21：51：34
           【01】鏡頭：櫃臺小姐點鈔，該名男子在櫃臺等候
                       。
           【02】鏡頭：被告謝益隆進入櫃臺左邊房間，消失
                       於鏡頭2之畫面。
           【03】鏡頭：（沒有動靜）。
           【04】鏡頭：該名男子在櫃臺等候。
    21：51：35
           【01】鏡頭：櫃臺小姐從抽屜拿出類似圓形的東西(
                       經向在場擔任櫃臺小姐之被告確認為
                       代幣)，交予該名在櫃臺等候的男子。
           【02】鏡頭：（沒有動靜）。
           【03】鏡頭：（沒有動靜）。
           【04】鏡頭：第2排鋼珠台（靠近鏡頭4算起）走出1
                       名男子（穿著淺色短袖T恤、藍色牛仔
                       褲）背對鏡頭。
    21：51：37
           【01】鏡頭：櫃臺小姐按收銀機。
           【02】鏡頭：（沒有動靜）。
           【03】鏡頭：（沒有動靜）。
           【04】鏡頭：(1)櫃臺走出1名男子（穿著藍色短袖
                          上衣，領子、袖口邊緣為白色，經
                          比對21:54:04鏡頭4之畫面，及卷
                          附相片，並向在場被告胡元正確認
                          為被告胡元正)，往擺放鋼珠台之
                          走道方向走去，站於走道上。
                       (2)上開剛自第2排鋼珠台走出的男子
                          站於走道面對該排鋼珠台看顧機台
                          。
    21：51：38
           【01】鏡頭：櫃臺小姐右手在收銀機的抽屜碰鈔票
                       。
           【02】鏡頭：（沒有動靜）
           【03】鏡頭：（沒有動靜）
           【04】鏡頭：(1)上開在櫃臺換完代幣之男子走向第
                          3排鋼珠台（靠近鏡頭4算起）。
                       (2)1名男子(穿著淺色短袖上衣、藍色
                          牛仔褲，經比對附卷相片，並向在
                          場被告黃品傑確認，為被告黃品傑
                          )自第1排鋼珠台走出。
                       (3)被告胡元正站於走道上。
    21：51：39
           【01】鏡頭：櫃臺小姐的手放在收銀機下面抽屜一
                       角。
           【02】鏡頭：1名男子出現在鏡頭2右下角(經比對鏡
                       頭4之畫面，應為被告黃品傑)。
           【03】鏡頭：（沒有動靜）
           【04】鏡頭：(1)被告黃品傑看下面置鋼珠的盒子。
                       (2)1名男子（穿著淺色短袖T恤、藍色
                          牛仔褲，經比對卷附照片，並向在
                          場被告柯冠宏確認為被告柯冠宏）
                          推著裝滿鋼珠盒的推車走向櫃臺。
                       (3)被告胡元正站於走道上。
     21：51：41
           【01】鏡頭：櫃臺小姐在整理收銀機下面的東西。
           【02】鏡頭：（沒有動靜）
           【03】鏡頭：（沒有動靜）
           【04】鏡頭：(1)1名男子（穿著水藍色短袖上衣、
                          衣服旁邊鑲有深藍色、七分深灰色
                          休閒褲、拖鞋，經比對卷附照片，
                          並向在場被告郭興中確認為被告郭
                          興中）自第2排鋼珠台走出。
                       (2)被告柯冠宏推著推車經過櫃臺前。
                       (3)1名男子(穿著短袖上衣、駝色休閒
                          褲、拖鞋）自第3排鋼珠台後方走
                          道走出。
                       (4)被告胡元正站於走道上。
     21：51：45
           【01】鏡頭：櫃臺小姐的手在數鈔票。
           【02】鏡頭：被告柯冠宏推著放滿鋼珠的推車至洗
                       珠台前。
           【03】鏡頭：（沒有動靜）
           【04】鏡頭：(1)被告郭興中背對鏡頭。
                       (2)上開穿著短袖上衣、駝色休閒褲、
                          拖鞋之男子走近櫃臺。
     21：51：46
           【01】鏡頭：上開穿著藍色短袖上衣、駝色休閒褲
                       、拖鞋之男子(比對鏡頭4之畫面)左手
                       拿煙走到櫃臺，右手動手拿櫃臺東西
                       。櫃臺小姐正在點鈔。
           【02】鏡頭：被告柯冠宏調整推車方向。
           【03】鏡頭：（比對第2鏡頭）被告柯冠宏的腳入鏡
                 。
           【04】鏡頭：被告郭興中走向站在鏡頭4北邊的被告
                       胡元正(藉由比對21:52:04靠近鏡頭4
                       之畫面及卷附相片，並向在場被告胡
                       元正確認為被告胡元正)。
     21：51：48
           【01】鏡頭：櫃臺小姐按收銀機。
           【02】鏡頭：被告柯冠宏搬起推車上的鋼珠盒。
           【03】鏡頭：（比對第2鏡頭）被告柯冠宏的腳入鏡
                       。
           【04】鏡頭：(1)被告郭興中站在第3排鋼珠台走道
                          上四處張望。
                       (2)被告胡元正站於走道上。
     21：51：50
           【01】鏡頭：上開穿著藍色短袖上衣、駝色休閒褲
                       、拖鞋之男子遞出某樣物品交予櫃臺
                       小姐手接收。
           【02】鏡頭：被告柯冠宏將第1盒鋼珠倒入洗珠台。
           【03】鏡頭：被告柯冠宏將第1盒鋼珠倒入洗珠台。
           【04】鏡頭：被告郭興中走到被告胡元正身邊，碰
                       觸胡元正身體，狀似與被告胡元正說
                       話。
     21：51：53
           【01】鏡頭：櫃臺小姐拿出某樣物品予該名男子，
                       男子伸出右手收受。
           【02】鏡頭：被告柯冠宏在洗珠台前準備倒第2盒鋼
                       珠。
           【03】鏡頭：被告柯冠宏拿鋼珠盒。
           【04】鏡頭：被告郭興中與被告胡元正似結束對話
                       ，被告郭興中面對鏡頭，走向櫃臺，
                       被告胡元正仍站在走道。
     21：51：55
           【01】鏡頭：（沒有動靜）
           【02】鏡頭：被告柯冠宏將第2盒鋼珠倒入洗珠台。
           【03】鏡頭：被告柯冠宏將鋼珠倒入洗珠台。
           【04】鏡頭：被告郭興中走到櫃臺。被告胡元正站
                       在走道上。
     21：51：57
           【01】鏡頭：（沒有動靜）
           【02】鏡頭：被告謝益隆從櫃臺左邊的房間走出，
                       並往前方(往鏡頭2之右上方走)走，消
                       失於鏡頭2之畫面。
           【03】鏡頭：被告柯冠宏將第3盒鋼珠倒入洗珠台。
           【04】鏡頭：被告郭興中站在櫃臺旁邊，但身體往
                       鏡頭4右邊移動，消失在畫面。被告胡
                       元正開始往櫃臺方向移動。
     21：52：04
           【01】鏡頭：櫃臺小姐右手遞出某紅色物品，畫面
                       出現另一隻手接收。
           【02】鏡頭：(1)被告柯冠宏將第4盒鋼珠倒入洗珠
                          台。
                       (2)1名男子(穿著藍色短袖上衣，領子
                          、袖口邊緣為白色，經比對鏡頭4
                          之畫面及卷附相片，並向在場被告
                          胡元正確認為被告胡元正) 背對鏡
                          頭，出現於畫面，往被告謝益隆剛
                          才消失的方向走去。
           【03】鏡頭：面對鋼珠台的被告柯冠宏將身體轉向
                       左邊。
           【04】鏡頭：被告胡元正走近鏡頭。第3排鋼珠台後
                       方走道走出1名男子（低著頭、穿短袖
                       上衣、藍色牛仔褲，經比對附卷照片
                       ，及向在場被告林見穆確認為被告林
                       見穆）。
     21：52：07
           【01】鏡頭：櫃臺小姐看著左方，右手拿起櫃臺上
                       的黑色物品。
           【02】鏡頭：被告柯冠宏右手放在洗珠台鋼珠上，
                       並往櫃臺走道方向看。
           【03】鏡頭：被告柯冠宏站在鏡頭左下角。
           【04】鏡頭：(1)1名男子(穿著淺色短袖上衣，經比
                          對卷附照片，及向在場被告黃品傑
                          確認為被告黃品傑)自第1排鋼珠台
                          走出，並向洗珠台方向走。
                       (2)被告林見穆走向櫃臺方向。
                       (3)被告郭興中出現於畫面，站在鏡頭
                          4右邊正中間位置，面對櫃臺前走
                          道。
     21：52：09
           【01】鏡頭：有隻手出現在收銀機螢幕。
           【02】鏡頭：被告黃品傑將被告柯冠宏剛才所推的
                       推車推走。
           【03】鏡頭：被告柯冠宏雙手放在洗珠台上的鋼珠
                       上。
           【04】鏡頭：(1)被告黃品傑背對鏡頭，右手推著推
                          車。
                       (2)被告郭興中走向櫃臺前的走道。
     21：52：11
           【01】鏡頭：黑色褲子、鞋子出現於畫面。
           【02】鏡頭：被告謝益隆從櫃臺左前方（即鏡頭2右
                       前方）走出。
           【03】鏡頭：柯冠宏兩手放在洗珠台上的鋼珠上。
           【04】鏡頭：(1)被告黃品傑背對鏡頭，右手推著推
                          車，通過櫃臺前。
                       (2)林見穆站在櫃臺前講話。
                       (3)被告郭興中右手摸著後腦勺，面對
                          第3排鋼珠台，往該排鋼珠台方向
                          看。
     21：52：13
           【01】鏡頭：櫃臺小姐右手放在代幣上。
           【02】鏡頭：被告謝益隆經過櫃臺(被告柯冠宏後方
                       )，被告謝益隆後面跟著被告胡元正。
           【03】鏡頭：被告柯冠宏雙手放在洗珠台上的鋼珠
                       上。
           【04】鏡頭：(1)被告謝益隆左手在後方左邊口袋內
                          ，背對鏡頭出現於畫面。
                       (2)被告郭興中（面對櫃臺左邊位置）
                          面向櫃臺。
     21：52：15
           【01】鏡頭：櫃臺小姐右手放入收銀機下放置鈔票
                       的抽屜的右上方。
           【02】鏡頭：被告胡元正經過被告柯冠宏後面。
           【03】鏡頭：被告柯冠宏雙手放在洗珠台上的邊緣
                       。
           【04】鏡頭：被告郭興中左手遞出東西，被告謝益
                       隆伸出右手接過，左手似放在腰間。
     21：52：16
           【01】鏡頭：被告胡元正（比對第4個鏡頭）的腳入
                       鏡。
           【02】鏡頭：被告黃品傑站在被告柯冠宏西南方，
                       看著櫃臺。
           【03】鏡頭：被告柯冠宏右手放在洗珠台上的旁邊
                       。
           【04】鏡頭：(1)被告胡元跟在被告謝益隆後面經過
                          櫃臺（背對鏡頭）。
                       (2)被告黃品傑經過櫃臺，看櫃臺方向
                          。
                       (3)被告謝益隆自被告郭興中手中接過
                          東西後，往櫃臺方向移動(比對鏡
                          頭1之21:52:18畫面，被告謝益隆
                          接下來的動作為打開收銀機右邊抽
                          屜，拿出資料本)。
                       (4)被告胡元正站在櫃臺前走道，與被
                          告郭興中相距數步之距離。
     21：52：18
           【01】鏡頭：畫面上出現1隻手（比對鏡頭4之21:52
                       :16畫面，為被告謝益隆的手）打開收
                       銀機右邊抽屜，拿出資料本。
           【02】鏡頭：被告黃品傑右手放在鋼珠的空盒子旁
                       。被告柯冠宏站在洗珠台前。
           【03】鏡頭：被告柯冠宏右手放在洗珠台上。
           【04】鏡頭：被告郭興中右手揉著右眼，往被告謝
                       益隆方向看去。
    21：52：20
           【01】鏡頭：黑色鞋子入鏡（比對第4個鏡頭）應為
                       被告黃品傑的右腳。
           【02】鏡頭：被告柯冠宏右手放在機器上。
           【03】鏡頭：被告柯冠宏右手放在洗珠台上右上方
                       。
           【04】鏡頭：被告黃品傑將洗珠台旁的空盒子收走
                       。被告郭興中站在櫃臺旁等候。被告
                       胡元正則站在走道。
    21：52：25
           【01】鏡頭：（沒有動靜）
           【02】鏡頭：被告柯冠宏轉身離開洗珠台。
           【03】鏡頭：被告柯冠宏的腳出現於畫面。
           【04】鏡頭：被告胡元正轉身看著被告郭興中，並
                       伸手碰觸被告郭興中，此際，被告郭
                       興中正看著被告謝益隆拿出的資料，
                       被告謝益隆則正在被告郭興中旁邊(被
                       告謝益隆僅身體一部分出現於畫面)。
    21：52：27
           【01】鏡頭：（沒有動靜）
           【02】鏡頭：（沒有動靜）
           【03】鏡頭：（沒有動靜）
           【04】鏡頭：被告胡元碰觸被告郭興中，並與之似
                       有對話，被告郭興中抬頭看被告胡元
                       正，被告胡元正即以右手指向前方。
    21：52：29
           【01】鏡頭：（沒有動靜）
           【02】鏡頭：有名穿著短色上衣男子出現於畫面(對
                       照鏡頭4之畫面，應為被告黃品傑) 。
           【03】鏡頭：（沒有動靜）
           【04】鏡頭：被告胡元正轉身背對鏡頭，往鏡頭4
                       之北方走去。被告郭興中舉起右手，
                       身體朝向胡元正離去的方向，並疑似
                       開口說話。
    21：52：30
           【01】鏡頭：（沒有動靜）
           【02】鏡頭：（沒有動靜）
           【03】鏡頭：（沒有動靜）
           【04】鏡頭：(1)被告謝益隆（身體一部分出現在畫
                          面）填寫資料。
                       (2)被告郭興中往第2排鋼珠台方向走
                          去，並往胡元正離去方向看去。
    21：52：35
           【01】鏡頭：畫面上出現1隻手在收銀機下方置鈔票
                       的抽屜的邊緣。
           【02】鏡頭：（沒有動靜）
           【03】鏡頭：（沒有動靜）
           【04】鏡頭：被告謝益隆從櫃臺方向走出來。
    21：52：37
           【01】鏡頭：（沒有動靜）
           【02】鏡頭：被告謝益隆左手抓頭邊走，經過洗珠
                       台前。
           【03】鏡頭：（沒有動靜）
           【04】鏡頭：(1)被告謝益隆左手抓頭邊走邊往擺放
                          鋼珠台方向看去。
                       (2)被告胡元正站於走道上。
    21：52：39
           【01】鏡頭：櫃臺小姐的手放在收銀機置鈔抽屜的
                       右上方。
           【02】鏡頭：被告謝益隆走向櫃臺左前方方向（即
                       鏡頭2的右上方）。
           【03】鏡頭：（沒有動靜）
           【04】鏡頭：(1)被告謝益隆消失在鏡頭4畫面。
                       (2)1名男子(穿著襯衫、藍色牛仔褲、
                          戴帽子)自第3排鋼珠台走向櫃臺。
    21：52：43
           【01】鏡頭：有人站在櫃臺，小姐接著東西。
           【02】鏡頭：1名平頭男子(著藍色短袖上衣）從第1
                       排鋼珠台走出。
           【03】鏡頭：（沒有動靜）
           【04】鏡頭：(1)上開穿著襯衫、藍色牛仔褲、戴帽
                          子之男子看著自第1排鋼珠台走出
                          來的平頭男子。
                       (2)被告胡元正走近冷氣機，調整冷氣
                          機。
    21：52：46
           【01】鏡頭：有人站在櫃臺，小姐右手放在收銀機
                       右邊。
           【02】鏡頭：上開平頭男子消失在鏡頭2之畫面。
           【03】鏡頭：（沒有動靜）
           【04】鏡頭：(1)上開平頭男子走向櫃臺走道鏡頭4
                          方向。
                       (2)櫃臺前男子手似插在二邊口袋在櫃
                          臺前等候。
    21：52：53
           【01】鏡頭：(沒有動靜)
           【02】鏡頭：(沒有動靜)
           【03】鏡頭：（沒有動靜）
           【04】鏡頭：被告胡元正往櫃臺方向移動。
    21：53：12
           【01】鏡頭：（沒有動靜）
           【02】鏡頭：（沒有動靜）
           【03】鏡頭：（沒有動靜）
           【04】鏡頭：(1)櫃臺小姐走出櫃臺，往第3排鋼珠
                          台方向走去。
                       (2)第1排鋼珠台由被告黃品傑看顧。
                       (3)第2排鋼珠台由另1名男子（穿著襯
                          衫、牛仔褲）看顧。
    21：53：35
           【01】鏡頭：（沒有動靜）
           【02】鏡頭：被告謝益隆從櫃臺左前方方向走出（
                       即鏡頭2右上方）
           【03】鏡頭：（沒有動靜）
           【04】鏡頭：(1)第1排鋼珠台由被告黃品傑看顧。
                       (2)被告謝益隆背面入鏡頭。
    有本院100年4月28日審判筆錄1份在卷可稽(見本院卷二第5
    頁至第11頁)，且有上開監視器錄影光碟1片(附於99年度偵
    字第17375號卷之證物袋)、監視器錄影畫面翻拍照片8張可
    憑(見99年度偵字第17375號卷第72頁至第75頁)。
(四)經核證人即共同被告劉宸榮、郭興中上開證述之內容，其等
    對於在「琉璃寶777電子遊戲場」把玩小鋼珠機臺結束後，
    如何結算小鋼珠數量兌換計分卡後，如何持該計分卡兌換現
    金之方式、查獲當日劉宸榮如何持計分卡向郭興中換得現金
    4000元等情，前後所述一致，且大致相同。並與上開監視器
    錄影畫面所示內容，於21時51分37秒，被告胡元正自櫃臺走
    出，並走向擺放小鋼珠遊戲機之走道後，即一直站於走道上
    。於21時51分41秒，被告郭興中自第2排小鋼珠遊戲機走道
    走出來，隨後走向被告胡元正，碰觸被告胡元正，與被告胡
    元正對話。嗣被告胡元正與被告郭興中對話完畢後，被告胡
    元正即走向櫃臺左前方房間(即該設有特殊洞孔之儲藏室)，
    消失於畫面，被告郭興中則走到櫃臺旁等候。嗣於21時52分
    11秒至13秒，被告謝益隆自櫃臺左前方房間(即該設有特殊
    洞孔之儲藏室)走出，出現於畫面，經過櫃臺走向被告郭興
    中，被告胡元正則緊跟在被告謝益隆後方，嗣於21時52分15
    秒至30秒，被告謝益隆走近被告郭興中，被告郭興中左手遞
    出東西，被告謝益隆伸出右手接過，被告謝益隆接過物品後
    ，往櫃臺方向移動，並打開收銀機右邊抽屜，拿出資料本填
    寫。被告郭興中在旁等待被告謝益隆填寫資料，而被告胡元
    正則站在走道上。且於21時52分25秒至27秒間，被告胡元正
    更轉身看著被告郭興中，伸手觸碰被告郭興中，並與之對話
    ，被告胡元正與被告郭興中結束對話後，被告胡元正離去，
    被告郭興中則朝被告胡元正離去方向，開口說話，嗣後被告
    郭興中往第2排小鋼珠遊戲機走道方向離開，消失於畫面。
    被告謝益隆填寫完資料後，於21時52分35秒至39秒，往櫃臺
    方向走出來，並走向櫃臺左前方房間(即該設有特殊洞孔之
    儲藏室)，消失於畫面上。而被告郭興中、謝益隆消失於畫
    面後，於21時52分43秒，仍可見被告胡元正站於走道上，並
    調整冷氣機，直至21時52分53秒，被告胡元正往櫃臺方向移
    動，消失於畫面等情相符，復有查獲現場照片及上開店家所
    設計之特殊洞孔照片、現場平面圖在卷可稽(見警卷第254頁
    至第257頁、99年度偵字第17375號卷第76頁至第77頁、第85
    頁)。堪認被告劉宸榮持計分卡向被告郭興中兌換現金，被
    告郭興中即進入店內告知被告胡元正此事，而由被告胡元正
    至儲藏室，要求被告謝益隆出來辦理兌換事宜，被告郭興中
    旋將計分卡交予被告謝益隆，並由被告郭興中在會員計分卡
    兌換現金簽名表上簽名確認，而被告謝益隆亦在其上填寫相
    關兌換資料後，被告謝益隆即走回儲藏室，之後自儲藏室所
    設之特殊洞孔遞出現金4000元予被告郭興中，被告郭興中再
    交付予被告劉宸榮之事實。準此，被告林登山為負責人之「
    琉璃寶777電子遊戲場」內確有兌換現金之賭博事實，而被
    告劉宸榮確有於99年7月21日在上址遊戲場為賭博行為甚明
    。
(五)被告郭興中固曾辯以：伊並非「琉璃寶777電子遊戲場」員
    工，只是客人，因為伊待在該遊戲場的時間很長，所以該遊
    戲場要換錢給客人時，請伊過濾該客人身分，店內幹部將錢
    交給伊，伊再交給客人，以避免該客人是警察云云。惟查被
    告郭興中自承：知道換錢是違法的等語(見99年度偵緝字第
    17375號卷第39頁)。而證人即共同被告劉宸榮並證稱：案發
    當日，伊只有跟郭興中聊天，其就幫伊換錢，郭興中沒有跟
    伊要任何好處，也沒有說要抽成等語(見本院卷第26 頁)。
    另證人即被告郭興中、林見穆、廖怜俞、許庭祐之具保人洪
    坤巽於本院審理時到庭證稱：伊之前在中港路888小鋼珠店
    工作時認識胡元正，胡元正當時也要該小鋼珠店擔任服務員
    ，本案伊幫忙具保的4個人當中，只認識林見穆，不認識郭
    興中、廖怜俞、許庭祐。伊是在晚上接到胡元正的電話，說
    小鋼珠被抓了，要伊去派出所看看，伊就過去派所，隔天早
    上，伊還去送早餐，胡元正說他們可能會移送地檢署，之後
    伊就去地檢署等他們。是胡元正委託伊幫其他人交保的，當
    時伊先墊付保證金，之後伊有跟胡元正索取這些錢等語在卷
    (見本院卷二第140頁)。衡以，被告郭興中明知以計分卡兌
    換現金係違法行為，且其為被告劉宸榮兌換現金，被告劉宸
    榮並未給予其任何好處，其若僅係一般客人，為其他客人換
    錢並未獲得任何好處，何需甘冒觸法風險，幫素不相識之被
    告劉宸榮換錢?且其於遭查獲後，竟由「琉璃寶777電子遊戲
    場」之幹部即被告胡元正出資委託洪坤巽為其具保，在在均
    與常情相悖，故被告郭興中此部分所辯，要難採信。堪認其
    亦係「琉璃寶777電子遊戲場」之員工，平日穿著便服，佯
    裝為顧客，為客人以計分卡換取現金，以躲避警方查緝一節
    至明。
(六)被告謝益隆固辯稱：伊並非「琉璃寶777電子遊戲場」之員
    工，案發當天，伊只是去找友人胡元正云云。惟參以證人即
    共同被告郭興中上開證述，並佐以上開監視器錄影畫面內容
    ，堪認被告郭興中係先找被告胡元正，告知有客人(即被告
    劉宸榮)要換現金，被告胡元正再找被告謝益隆出來辦理，
    被告郭興中即將被告劉宸榮交付之計分卡交予被告謝益隆，
    並由被告謝益隆自收銀機右邊抽屜取出資料本即會員計分卡
    兌換現金簽名表，由被告郭興中在其上簽名確認，被告謝益
    隆亦於其上填寫相關資料。之後被告謝益隆則至儲藏室，自
    儲藏室門上特殊洞孔遞出4000元現金，交予被告郭興中，被
    告郭興中再交予被告劉宸榮之事實。是被告謝益隆顯亦為店
    內員工，並參與兌換現金予被告劉宸榮之行為甚明。否則被
    告謝益隆焉可恣意出入店內儲藏室？被告胡元正又豈會於被
    告郭興中告以有客人要兌換現金後，將被告謝益隆找出至櫃
    臺辦理，由被告郭興中將計分卡交予被告謝益隆，被告謝益
    隆並有填寫相關資料，而被告謝益隆為上開行為時，被告胡
    元正亦在旁邊，倘若被告謝益隆並非店內員工，上開事務應
    由店內員工為之，豈會任由非員工之被告謝益隆隨意拿取店
    內資料填寫，而被告胡元正在旁卻未阻止，故被告謝益隆所
    辯顯與客觀事實不符，且悖於事理，不足採信。另證人郭興
    中於警詢固證稱：係將計分卡交予被告胡元正，由被告胡元
    正將4000元自洞孔遞出等語(見警卷第63頁)，惟其此部分證
    述，顯異於上開監視器錄影畫面所示內容，而與客觀事實不
    符，自難憑採。
(七)按刑法第268條之罪，以意圖營利，供給賭博場所或聚眾賭
    博，為其構成要件。而所謂「意圖」者，即主觀上之期望，
    亦即所以出此之動機或目的；而所謂「營利」者，即藉以牟
    取經濟上或財產上之利益。是以行為人主觀上有此藉以牟利
    之期望為已足，並不以實際上有實施無取得利益之行為為要
    件。而電子遊戲機之程式，於設計之初即已隱含該遊戲機具
    有較高之獲勝機率，已非純粹射倖性，此從經營者必須花費
    鉅資購買或租用遊戲機臺，聘雇員工兌換現金，並提供場所
    擺放而仍能獲利即明，是該等提供賭博場所以擺設電子遊戲
    機聚眾賭博之行為，亦同時具有營利之意圖(參酌臺灣高等
    法院暨所屬法院96年法律座談會刑事類提案第12號研討結果
    亦同此見解)。查上開由被告林登山擔任負責人之「琉璃寶
    777電子遊戲場」，擺設小鋼珠賭博遊戲機高達120臺，佔地
    寬廣，並雇用被告胡元正、柯冠宏、黃品傑、許庭祐、林見
    穆、廖怜俞、溫英茹、王秀琴、謝益隆及郭興中為員工，分
    別從事人員調配、機臺維修、店內管理、為顧客兌換代幣、
    計分卡、送茶水、看顧櫃檯、搬運小鋼珠、清潔環境、以計
    分卡兌換現金等工作。自其支出之土地、行政、人事、設備
    等花費成本觀之，倘擺設之賭博電動機具無利可圖，被告林
    登山，豈願冒賠錢風險，耗費如此大量成本?且參以證人即
    共同被告劉宸榮於本院審理時證稱：伊打小鋼珠打很多年，
    伊自己會調珠臺，伊到每一家小鋼珠店都會去找比較容易中
    的機臺打，會憑感覺找等語(見本院卷二第27頁)。可見小鋼
    珠遊戲機可進行調整，遊戲場得藉由控制、調整電子遊戲機
    具之輸贏賠率，確保店家整體電子遊戲機具之勝率高於賭客
    之優勢結果。堪認本件電子遊戲場之經營者，得調整店內之
    電子遊戲機具之程式，使該遊戲機具有較高獲勝機率，經營
    者以電子遊戲機與賭客對賭之同時，並利用該遊戲機具有較
    高之獲勝機率，意圖於賭客未中獎之優勢結果中牟取利潤，
    是被告林登山等提供賭博場所擺設電子遊戲機、供不特定多
    數賭客把玩，並與賭客對賭之行為，具有營利之意圖至為明
    確。
(八)按共同正犯之成立，祇須具有犯意之聯絡，行為之分擔，既
    不問犯罪動機起於何人，亦不必每一階段犯行，均經參與；
    共同正犯間非僅就其自己實施之行為負其責任，並在犯意聯
    絡之範圍內，對於其他共同正犯所實施之行為，亦應共同負
    責；共同正犯之意思聯絡，原不以數人間直接發生者為限，
    即有間接之聯絡者，亦包括在內。如甲分別邀約乙、丙犯罪
    ，雖乙、丙間彼此並無直接之聯絡，亦無礙於其為共同正犯
    之成立（最高法院34年上字第862號、32年上字第1905號、
    77年台上字第2135號判例意旨可資參照）。共同實施犯罪行
    為之人，在合同意思範圍以內，各自分擔犯罪行為之一部，
    相互利用他人之行為，以達其犯罪之目的者，即應對於全部
    所發生之結果，共同負責；共同正犯不限於事前有協議，即
    僅於行為當時有共同犯意之聯絡者亦屬之，且表示之方法，
    不以明示通謀為必要，即相互間有默示之合致亦無不可（最
    高法院97年度台上字第2517號判決意旨參照）。被告柯冠宏
    、黃品傑、許庭祐、林見穆、廖怜俞、溫英茹、王秀琴固辯
    稱：伊等只是店內員工，不知道上址遊戲場有將計分卡兌換
    成現金之事，亦未參與將計分卡兌換現金之行為云云。然查
    ，被告林登山供稱：女性員工擔任櫃臺，廖伶俞、溫英茹、
    王秀琴都是伊的員工。男性員工擔任打掃或幫客人抬小鋼珠
    或換取代幣。柯冠宏、黃品傑、許庭祐、林見穆也是伊的員
    工等語(見本院卷一第73頁)。被告廖怜俞、王秀琴及溫英茹
    於偵查中均供稱：業務職掌會輪班負責櫃臺或島區等語(見
    99年度偵字第17375號卷第44頁)。被告溫英茹另供承：櫃檯
    左前方小房間員工可以自由進出，沒有上鎖(見警卷第50頁)
    ，會員計分卡兌換現金簽名表，員工會填寫該表格並簽名，
    該表格都放在櫃臺的抽屜，平常是櫃臺人員或幹部才可以領
    取(見本院卷一第74頁)等語。被告王秀琴供承：伊有在扣案
    的會員計分卡兌換現金簽名表上簽名過，案發當日伊也有在
    該表格上簽名等語(見警卷第54頁至第56頁、本院卷一第74
    頁)。被告柯冠宏、黃品傑、許庭祐、林見穆於店內負責洗
    小鋼珠、搬運小鋼珠、幫客人倒茶水、清潔環境，通常1個
    人負責1個島區等情，亦據被告柯冠宏、黃品傑、許庭祐、
    林見穆陳明在卷。佐以證人即共同被告郭興中於警詢、偵查
    中證稱：兌換現金，要填寫查扣的會員計分卡兌換現金簽名
    表。店內員工當然都知道有在換現金，如果沒有換錢誰會玩
    ，那拿計分卡回去要幹嘛等語(見警卷第64頁、99年度偵字
    第17375號卷第39頁)。可見上址遊戲場之櫃臺人員會接觸填
    寫會員計分卡兌換現金簽名表之工作，上開設有遞出現金特
    殊洞孔之儲藏室，未上鎖，員工可以自由進出，復參諸前揭
    監視器錄影畫面所示內容，被告郭興中、謝益隆係於店內交
    付計分卡、填寫會員計分卡兌換現金簽名表，且斯時員工均
    仍在店內隨意走動，可輕易目擊被告郭興中、謝益隆之動作
    。是衡以常情，被告柯冠宏、黃品傑、許庭祐、林見穆、廖
    怜俞、溫英茹、王秀琴要無不知「琉璃寶777電子遊戲場」
    可以兌換現金之理，其等上開所辯，顯係卸責之詞，並無可
    採。故被告柯冠宏、黃品傑、許庭祐、林見穆、廖怜俞、溫
    英茹、王秀琴均明知「琉璃寶777電子遊戲場」可以兌換現
    金之賭博事實，猶受僱成為員工，並分別負責為顧客兌換代
    幣、計分卡、送茶水、搬運小鋼珠、清潔環境、看顧櫃臺等
    行為。被告柯冠宏、黃品傑、許庭祐、林見穆、廖怜俞、溫
    英茹、王秀琴確與被告林登山、胡元正、謝益隆、郭興中為
    共同正犯堪以認定。
(九)此外，本案復有臺中市警察局第四分局搜索、扣押筆錄、扣
    押物品目錄表、臺中市政府電子遊戲場營業級別證、臺中市
    政府98年7月22日府經商字第0980607735號函、現場圖、查
    扣賭博性電動玩具暫存保管條等件附卷足憑(見警卷第208頁
    至第224頁、第251頁至第253頁、第258頁至第260頁)。另有
    小鋼珠遊戲機120臺(含IC板120塊)、計分卡189張、日報表
    10張、帳差表4張、員工記帳卡1張、記帳二聯單1批、SLOT
    補給統計表14張、報表5份、小鋼珠電腦單1批、計算機1臺
    、記事單1張、螢幕7臺、主機7臺、監視器鏡頭25支、洗珠
    臺2臺、會員計分卡兌換現金簽名表2張、小鋼珠1185公斤、
    代幣440公斤、店內1樓之現金17萬8833元、及被告劉宸榮身
    上之現金4000元等物扣案可佐。故被告劉宸榮、郭興中、林
    登山及胡元正之自白，核與事實相符，自得採為論罪科刑之
    依據。而被告謝益隆、柯冠宏、黃品傑、許庭祐、林見穆、
    廖怜俞、溫英茹、王秀琴上開所辯均無足採。是本案事證已
    臻明確，被告林登山、胡元正、郭興中、柯冠宏、黃品傑、
    許庭祐、林見穆、廖怜俞、溫英茹、王秀琴及劉宸榮之犯行
    均堪以認定，均應予依法論科。
三、核被告林登山、胡元正、柯冠宏、黃品傑、許庭祐、林見穆
    、廖怜俞、溫英茹、王秀琴、謝益隆及郭興中所為，均係犯
    刑法第268條之意圖營利供給賭博場所罪、意圖營利聚眾賭
    博罪及同法第266條第1項前段之在公眾得出入之場所賭博罪
    。被告劉宸榮所為，係刑法第266條第1項前段之在公眾得出
    入之場所賭博罪。被告林登山、胡元正、柯冠宏、黃品傑、
    許庭祐、林見穆、廖怜俞、溫英茹、王秀琴、謝益隆及郭興
    中，互有犯意聯絡及行為分擔，皆應論以共同正犯。而按刑
    事法若干犯罪行為態樣，本質上原具有反覆、延續實行之特
    徵，立法時既予特別歸類，定為犯罪構成要件之行為要素，
    則行為人基於概括之犯意，在密切接近之一定時、地持續實
    行之複次行為，倘依社會通念，於客觀上認為符合一個反覆
    、延續性之行為觀念者，於刑法評價上，即應僅成立一罪。
    學理上所稱「集合犯」之職業性、營業性或收集性等具有重
    複特質之犯罪均屬之，例如經營、從事業務、收集、販賣、
    製造、散布等行為概念者是（最高法院95年度台上字第1079
    號判決可資參照）。被告林登山、胡元正、柯冠宏、黃品傑
    、許庭祐、林見穆、廖怜俞、溫英茹、王秀琴、謝益隆及郭
    興中，自99年7月間某日起至同年月21日為警查獲時止，在
    上址遊戲場提供賭博場所、擺設小鋼珠遊戲機，聚集不特定
    多數之賭客把玩，並與之對賭之行為，顯具有反覆、延續實
    行之特徵，在行為概念上，均應評價認係包括一罪之集合犯
    。又被告林登山、胡元正、柯冠宏、黃品傑、許庭祐、林見
    穆、廖怜俞、溫英茹、王秀琴、謝益隆及郭興中，均是以一
    行為同時觸犯上開3罪名，均為想像競合犯，均應依刑法第
    55條規定，各從一重之意圖營利聚眾賭博罪處斷。爰審酌被
    告林登山、胡元正、柯冠宏、黃品傑、許庭祐、林見穆、廖
    怜俞、溫英茹、王秀琴、謝益隆及郭興中，均不思以正途賺
    取財物，而為上開犯行以牟取不正當利益，助長社會僥倖心
    理及賭博歪風，影響社會風氣，而被告林登山、胡元正分別
    為上址遊戲場之經營者、幹部，惡性顯較擔任員工之被告柯
    冠宏、黃品傑、許庭祐、林見穆、廖怜俞、溫英茹、王秀琴
    、謝益隆及郭興中為重。而被告林登山、胡元正於本院審理
    期日終坦承犯行、被告郭興中於犯罪後即坦承犯行，並帶同
    警方查明上開遞交現金之洞孔，知所悔悟，犯罪後態度尚佳
    。另被告謝益隆於本院勘驗上開監視器錄影畫面，並佐以被
    告劉宸榮、郭興中之證述，明確顯示案發當時由被告郭興中
    將計分卡交予被告謝益隆，並由其填寫資料等情，被告謝益
    隆仍否認上開犯行，未見悔意。而被告劉宸榮僅為賭客，且
    犯罪後即坦承犯行，犯罪後態度尚佳，併斟酌被告林登山、
    胡元正、柯冠宏、黃品傑、許庭祐、林見穆、廖怜俞、溫英
    茹、王秀琴、謝益隆、郭興中及劉宸榮等人之犯罪動機、目
    的、手段、智識程度及經濟狀況等一切情狀，分別量處如主
    文所示之刑，並就被告林登山、胡元正、柯冠宏、黃品傑、
    許庭祐、林見穆、廖怜俞、溫英茹、王秀琴、謝益隆及郭興
    中部分，均諭知易科罰金之折算標準，就被告劉宸榮部分，
    諭知易服勞役之折算標準，以示懲儆。公訴人對被告林登山
    具體求處有期徒刑10月、對被告胡元正、謝益隆具體求處有
    期徒刑7月、對被告柯冠宏、黃品傑、許庭祐、林見穆、廖
    怜俞、溫英茹、王秀琴等人具體求處有期徒刑5月、對被告
    郭興中具體求處有期徒刑4月，固非無見，惟本院斟酌上情
    ，認公訴人上開求刑尚嫌過重，附此敘明。
四、末查，被告柯冠宏、黃品傑、林見穆、廖怜俞、溫英茹、王
    秀琴於犯罪後，雖均否認犯行，惟此應屬被告柯冠宏、黃品
    傑、林見穆、廖怜俞、溫英茹、王秀琴等人防禦權之合法行
    使，尚難據此而予負面評價，逕認其等犯罪後態度不佳(最
    高法院97年度台上字第6725號判決意旨參照)。而被告柯冠
    宏、黃品傑、林見穆、廖怜俞、溫英茹、王秀琴等人，均未
    曾因故意犯罪而受有期徒刑以上刑之宣告，有其等之臺灣高
    等法院被告前案紀錄表可參。其等因生計所需，而一時短於
    思慮，受僱至上址遊戲場擔任員工，致罹刑典，衡其等經此
    偵審教訓後，當知警惕，信無再犯之虞，本院認其等所受宣
    告之刑，以暫不執行為適當，併依刑法第74條第1項第1款規
    定宣告緩刑3年，以勵自新。又為使被告柯冠宏、黃品傑、
    林見穆、廖怜俞、溫英茹、王秀琴等人，知法守法，謹言慎
    行，且導正其等行為與法治之觀念，爰依刑法第74條第2項
    第5款規定，宣告被告柯冠宏、黃品傑、林見穆、廖怜俞、
    溫英茹、王秀琴於緩刑期間內，應向指政府機關、政府機構
    、行政法人、社區，或其他符合公益目的之機構或團體，提
    供200小時之義務勞務，復依刑法第93條第1項第2款規定，
    諭知於緩刑期間付保護管束，期能使被告柯冠宏、黃品傑、
    林見穆、廖怜俞、溫英茹、王秀琴於義務勞務過程及保護管
    束期間，確切明瞭其等行為所造成之損害，並培養正確法治
    觀念。至被告柯冠宏、黃品傑、林見穆、廖怜俞、溫英茹、
    王秀琴究應向何政府機關、政府機構、行政法人、社區，或
    其他符合公益目的之機構或團體提供義務勞務，屬執行之問
    題，應由執行檢察官斟酌全案情節及各政府機關、政府機構
    、行政法人、社區，或其他符合公益目的之機構或團體之需
    求之需求，妥為指定，併予敘明。另被告郭興中於本案中固
    坦承犯行，惟查其於82年間，因賭博案件，經本院以82年度
    易字第5982號判決，判處有期徒刑4月確定，有臺灣高等法
    院被告前案紀錄表1份附卷足憑，其猶為同性質之本案犯行
    ，是本院認被告郭興中不宜為緩刑之宣告，附此敘明。
五、按共同正犯因相互間利用他人之行為，以遂行其犯意之實現
    ，本於責任共同之原則，有關沒收部分，對於共犯間供犯罪
    所用之物，自均應為沒收之諭知(最高法院89年度台上字第
    6946號判決可資參照)。按刑法第266條第2項為同法第38條
    之特別規定，祇要係當場賭博之器具、在賭檯或兌換籌碼處
    之財物，不問屬於犯人與否，皆應依該條項規定宣告沒收，
    且擺設電動賭博機賭博行為與一般賭博行為不同，擺設人每
    日開機營業時起，即處於隨時供不特定賭客投幣與其對賭之
    狀態，就擺設人而言，每日一旦開機營業，即認應已開始賭
    博行為，是既係營業時為警查獲，不論查獲時有無賭客在場
    賭博，查扣之賭博性電玩機具均屬當場賭博之器具，應依刑
    法第266條第2項沒收之【司法院(82)廳刑一字第883號、(78
    )廳刑一字第1692號函文研究意見參照】。扣案之小鋼珠遊
    戲機120臺(含IC板120塊)，為當場賭博之器具，而於現場1
    樓扣得之賭資17萬8833元，係兌換籌碼之櫃臺處查獲之財物
    ，均應依刑法第266條第2項規定，宣告沒收。另扣案之計分
    卡189張、日報表10張、帳差表4張、員工記帳卡1張、記帳
    二聯單1批、SLOT補給統計表14張、報表5份、小鋼珠電腦單
    1 批、計算機1臺、記事單1張、螢幕7臺、主機7臺、監視器
    鏡頭25支、洗珠臺2臺、會員計分卡兌換現金簽名表2張、小
    鋼珠1185公斤、代幣440公斤，為被告林登山所有，且供其
    為上開犯行所有之物，業據被告林登山供承在卷(見本院卷
    二第149頁)，爰依刑法第38條第1項第2款規定，宣告沒收，
    並基於上開所述共犯責任共同之法理，於被告胡元正、柯冠
    宏、黃品傑、許庭祐、林見穆、廖怜俞、溫英茹、王秀琴、
    謝益隆及郭興中之罪刑項下，併為沒收之諭知。另自賭客即
    被告劉宸榮處扣得之現金4000元，為被告劉宸榮犯本案賭博
    罪所得之物，應依刑法第38條第1項第3款規定，宣告沒收。
    另於被告郭興中身上扣得之現金3700元，業據被告郭興中陳
    稱：係其所有，是在警察局遭警察扣案等語(見本院卷二第
    149頁)。而本院復查無其他積極證據足資認定該3700元與被
    告等人所為上開犯行相關連，自不另為沒收之諭知，附此敘
    明。
據上論斷，應依刑事訴訟法第299條第1項前段，刑法第266條第1
項、第2項、第268條、第55條、第41條第1項前段、第42條第3項
前段、第38條第1項第2款、第3款、第74條第1項第1款、第2項第
5款、第93條第1項第2款，刑法施行法第1之1條第1項、第2項前
段，判決如主文。
本案經檢察官王淑月到庭執行職務。
中    華    民    國   100    年    6     月    23    日
                  刑事第五庭  審判長法  官  王邁揚
                                    法  官  賴秀雯
                                    法  官  林慧欣
以上正本證明與原本無異。
如不服本判決應於收受送達後10日內向本院提出上訴書狀，並應
敘述具體理由；其未敘述上訴理由者，應於上訴期間屆滿後20日
內向本院補提理由書（均須按他造當事人之人數附繕本）「切勿
逕送上級法院」。
                                    書記官  鄭淑英
中    華    民    國   100    年    6     月    23    日
附錄論罪科刑法條
刑法第266條
在公共場所或公眾得出入之場所賭博財物者，處1000元以下罰金
。但以供人暫時娛樂之物為賭者，不在此限。
當場賭博之器具與在賭檯或兌換籌碼處之財物，不問屬於犯人與
否，沒收之。
刑法第268條
意圖營利，供給賭博場所或聚眾賭博者，處3年以下有期徒刑，
得併科3000元以下罰金。
附表:
┌──┬────────────┬──────────┬───────────┐
│編號│     物品名稱           │數量                │  沒收依據            │
├──┼────────────┼──────────┼───────────┤
│ 1  │小鋼珠遊戲機(含IC板)    │120臺(含IC板120塊)  │刑法第266條第2項      │
├──┼────────────┼──────────┼───────────┤
│ 2  │於店內1樓扣得之現金     │17萬8833元          │刑法第266條第2項      │
├──┼────────────┼──────────┼───────────┤
│ 3  │計分卡                  │189張               │刑法第38條第1項第2款  │
├──┼────────────┼──────────┼───────────┤
│ 4  │日報表                  │10張                │刑法第38條第1項第2款  │
├──┼────────────┼──────────┼───────────┤
│ 5  │帳差表                  │4張                 │刑法第38條第1項第2款  │
├──┼────────────┼──────────┼───────────┤
│ 6  │員工記帳卡              │1張                 │刑法第38條第1項第2款  │
├──┼────────────┼──────────┼───────────┤
│ 7  │記帳二聯單              │1批                 │刑法第38條第1項第2款  │
├──┼────────────┼──────────┼───────────┤
│ 8  │SLOT補給統計表          │14張                │刑法第38條第1項第2款  │
├──┼────────────┼──────────┼───────────┤
│ 9  │報表                    │5份                 │刑法第38條第1項第2款  │
├──┼────────────┼──────────┼───────────┤
│ 10 │小鋼珠電腦單            │1批                 │刑法第38條第1項第2款  │
├──┼────────────┼──────────┼───────────┤
│ 11 │計算機                  │1臺                 │刑法第38條第1項第2款  │
├──┼────────────┼──────────┼───────────┤
│ 12 │記事單                  │1張                 │刑法第38條第1項第2款  │
├──┼────────────┼──────────┼───────────┤
│ 13 │螢幕                    │7臺                 │刑法第38條第1項第2款  │
├──┼────────────┼──────────┼───────────┤
│ 14 │主機                    │7臺                 │刑法第38條第1項第2款  │
├──┼────────────┼──────────┼───────────┤
│ 15 │監視器鏡頭              │25支                │刑法第38條第1項第2款  │
├──┼────────────┼──────────┼───────────┤
│ 16 │洗珠臺                  │2臺                 │刑法第38條第1項第2款  │
├──┼────────────┼──────────┼───────────┤
│ 17 │會員計分卡兌換現金簽名表│2張                 │刑法第38條第1項第2款  │
├──┼────────────┼──────────┼───────────┤
│ 18 │小鋼珠                  │1185公斤            │刑法第38條第1項第2款  │
├──┼────────────┼──────────┼───────────┤
│ 19 │代幣                    │440公斤             │刑法第38條第1項第2款  │
├──┼────────────┼──────────┼───────────┤
│ 20 │現金(自被告劉宸榮處扣得)│4000元              │刑法第38條第1項第3款  │
└──┴────────────┴──────────┴───────────┘